臺灣臺南地方法院刑事判決　　　　　　　95年度易字第1581號
公　訴　人　臺灣臺南地方法院檢察署檢察官
被　　　告　丙○○
上列被告因竊盜案件，經檢察官提起公訴（九十五年度營偵字第
一二四一號），本院判決如下：
    主  文
丙○○共同竊盜，累犯，處有期徒刑壹年貳月。
    事  實
一、丙○○前於民國（下同）九十二年間因違反毒品危害防制條
    例案件，經本院以九十二年度訴字第一三０五號判決判處有
    期徒刑九月確定，於九十三年十二月三十一日因縮刑期滿執
    行完畢。
二、緣丙○○與戊○○於九十五年九月二日下午一時許，在臺南
    縣北門鄉保吉村海埔新生地污水處理廠區，見臺南縣政府所
    有，現由臺南縣政府水利局下水道課技士乙○○所管理之天
    車主機一檯（價值約新臺幣二十萬元）放置該處地面，無人
    看管，認有機可乘。
三、丙○○及戊○○（另經本院審理後以九十六年度簡字第一０
    四五號判決判處有期徒刑五月）旋共同基於意圖為自己不法
    所有之犯意聯絡，推由戊○○偽以所有人之身分，利用欲出
    售廢棄鋼鐵之名義，撥打電話聯絡不知情之大貨車司機庚○○，並要求庚○○協助聯絡廢棄五金回收商、大型吊車協同
    到場，嗣於九十五年九月三日上午十時十分許，由戊○○駕
    車搭載丙○○，會同駕駛車牌號碼六０二—ＲＱ號大貨車之
    庚○○、不知情之廢棄五金回收商丁○○、不知情而駕駛大
    型吊車之己○○前往臺南縣北門鄉保吉村海埔新生地污水處
    理廠區，並由丙○○留待現場指揮。丙○○與戊○○迨至己○○以吊鉤將前開天車主機自地面吊起，而共同竊盜得手後
    ，欲放置於庚○○所駕駛之前開大貨車車斗前，為巡邏員警
    發覺而當場查獲上情。
四、案經乙○○訴由臺南縣警察局學甲分局報告臺灣臺南地方法
    院檢察署檢察官偵查起訴。
    理  由
壹、程序方面
一、按被告以外之人於審判外之陳述，雖不符前四條之規定，而
    經當事人於審判程序同意作為證據，法院審酌該言詞陳述或
    書面陳述作成時之情況，認為適當者，亦得為證據。當事人
    、代理人或辯護人於法院調查證據時，知有第一百五十九條
    第一項不得為證據之情形，而未於言詞辯論終結前聲明異議
    者，視為有前項之同意，刑事訴訟法第一百五十九條之五定
    有明文。查公訴人所舉之證人戊○○、乙○○、己○○、丁○○、庚○○等人於警詢中所為之證述，係屬被告以外之人
    於審判外之陳述，雖未經法定具結程序，然經被告於本院審
    理時對前開證述之證據能力均不爭執，又斟之其等係於本件
    案發當時在現場親見親聞案發經過之人，故其警詢所為證述
    之內容，俱屬其親身經歷所存在之事實，自非受到其他不正
    影響而杜撰所成者，況其於證述過程全程錄音，並未受到任
    何強暴脅迫等不正當方法要求作不實之證述等情，復核與其
    等於偵查結證內容大致相符，故本院審酌其等於警詢所為之
    陳述，並無不可信之情況，是以，依前開法條規定，自得採
    為證據。
二、次按被告以外之人於偵查中向檢察官所為之陳述，除顯有不
    可信之情況者外，得為證據，刑事訴訟法第一百五十九條
    之一第二項定有明文。查證人己○○、庚○○、丁○○於檢
    察官偵查中之證述，乃經法定具結程序，於供前具結後始為
    之，足以擔保其證述內容之信用性，而無顯不可信之情況，
    復經被告不爭執其證據能力，是以，依前開法條規定，自得
    採為證據。
貳、得心證之理由
一、訊據被告丙○○固不否認於案發當時在現場，惟矢口否認有
    何公訴人所指之竊盜犯行，並辯稱：因同案被告戊○○邀約
    前往，但不知道同案被告戊○○係為竊盜天車主機，相關大
    貨車、吊車等亦非其聯繫者，更未在現場指揮吊取天車主機
    ，係誤信同案被告戊○○偽稱該天車主機是某議員標買云云
    。
二、經查，證人即同案被告戊○○於本院審理時到庭證述：「（
    九十五年九月三日之前，你們二人如何發現天車主機）前一
    次，我、丙○○及另一位朋友開車到外面亂繞，看到污水處
    理廠區有廢棄天車主機。我打電話叫吊車隔天來吊走去賣」
    、「（何人提議將天車主機吊起去賣）我之前有問丙○○，
    丙○○說好」、「（何人叫你打電話給吊車司機）我問朋友
    吊車司機的電話，並由我打電話叫吊車」、「（何人與吊車
    司機約好時間、地點）由我約」、「（約的時間、地點有無
    與丙○○告知）我在車上打電話聯絡時，丙○○在旁，所以
    他知道」、「（第一次吊不起來，丙○○有無說不要吊了）
    沒有」、「（未被查獲前，你有無向丙○○提及賣完天車主
    機後如何分）丙○○說他缺錢用，我說賣多少，先拿去用，
    剩下再來分。丙○○沒有再表示」、「（第一次吊車司機來
    時，丙○○在現場做何事）與我在車下看」、「（等吊車司
    機的期間，在何處）我們（即被告丙○○、戊○○）約在南
    鯤鯓等吊車司機」、「我有告訴丙○○巡邏車經過，可能他
    們不會吊。我問丙○○要不要去，丙○○說還是要去，所以
    隔天才又載他去」等語明確，查證人戊○○與被告丙○○係
    屬遠房堂叔姪關係，雙方並無任何金錢糾紛或恩怨仇隙，復
    與被告共同謀議竊取前開天車主機，對於本件竊盜案情始末
    最為知悉，再參以證人戊○○業已坦承本件竊盜犯行，所為
    證述並非逃避自己刑責，另於供前業已知悉偽證之刑責仍為
    前開證述，是以，證人戊○○前開證述應堪信為真實，則被
    告丙○○否認有竊盜之犯意聯絡一節，顯不可採。
三、復參以證人己○○於本院審理時到庭證稱：「（何人引你到
    現場）約在現場外路口等，我看到戊○○開一部車，丙○○
    坐在車內來接我」、「（你到現場，知道如何處理）丙○○
    有下車，戊○○坐在車內。丙○○只以手勢比要吊何東西，
    但沒有說話」、「（你如何吊起天車主機）固定車後，就把
    繩索勾好，丁○○才爬上車將勾子勾好。過程中丙○○沒有
    說何話或指揮我如何做」、「（何人叫你將天車主機放進貨
    車）庚○○電話中，即有說要吊進車上。我一到現場即憑經
    驗知道要放進車內」等語，核與證人己○○於偵查中具結證
    述：「車到了現場丙○○有比其中壹檯天車主機說要吊這一
    臺」等語相符，查證人己○○在現場乃負責以吊車吊取天車
    主機之人，對於需吊取之客體，必須依指示辦理，而證人於
    警偵訊至本院審理時自始均證述係被告丙○○指示應吊取之
    客體，是以，其證述應屬可信，則被告丙○○辯稱並未在現
    場指揮云云，洵無足採。
四、再斟之證人丁○○於本院審理時固證述：「（到現場，有無
    與丙○○對話）我只看到丙○○被別人載到。因廢鐵載不起
    來，戊○○要求庚○○請別人來吊。過程中，我沒有與丙○○說過話」、「（吊天車主機過程中，丙○○有無上前指揮
    或說何話）丙○○站在大馬路邊，沒有做何事。是戊○○說
    話」、「（是否在警詢時，說丙○○有下車指揮）我在警局
    有據實陳述」、「（你現在陳述與警詢有所出入，原因為何
    ）時間太久了」等語，然證人丁○○於偵查中具結證稱：「
    （丙○○在現場做些何動作）他有指吊的天車主機說就是要
    賣這一臺，這一臺調起來」等語，於警詢時亦證述：丙○○
    也下車後，就指揮我們三人即證人己○○、丁○○、庚○○
    開始作業拖吊等語，查證人丁○○於本院審理時到庭證述時
    ，距離案發當時業已逾六月，印象漸漸模糊，尤其本案大都
    推由同案被告戊○○負責聯繫、指揮，被告丙○○雖在現場
    ，但無過多指揮、調度之外觀表現事實，無法激起在場人深
    刻之印象，更容易遺忘，因此，應以證人丁○○距離案發當
    時較近之警詢及偵查所為之證述，較為可採，而相互參照證
    人丁○○於警偵訊之證述內容及證人己○○之前開證述，足
    證被告丙○○確實於證人己○○駕駛吊車到場時，有比劃指
    示應吊取之天車主機，益徵被告丙○○所辯並未在現場指揮
    云云，顯與事實不符而難採信。
五、至證人即前開大貨車司機庚○○於本院審理時到院固證稱：
    「（你到現場時，有無看到今日在場之丙○○）有。是丙○○、戊○○帶我去的。我們約在北門鄉○○○○○道路。丙○○、戊○○共坐一部車」、「（吊車來時，何人去接過來
    ）是丙○○、戊○○」、「（他們帶吊車司機來時，丙○○
    有無下車）有」、「（丙○○下車後有無指揮如何吊）我沒
    有看到，不知道」等語，然其僅證述沒見到被告丙○○有指
    揮之動作，然衡之證人己○○、丁○○前開證述被告丙○○
    僅於吊車到場時，有以手比劃指示吊車吊取客體之動作，除
    此之外，並無其他多餘之行動表示，因此，雖證人庚○○在
    場，亦可能不留神而未注意到被告丙○○之動作，故不能以
    證人庚○○所述未見到被告丙○○有何動作或表現，即推翻
    證人己○○、丁○○所為前開證述之可信性。
六、末查被告丙○○於本院審理時自承證人戊○○於案發前有向
    其借款三萬五千元，則其明知證人戊○○之經濟狀況並非寬
    裕，何以能標買天車主機，復改稱證人戊○○指稱該天車主
    機乃某議員標買者，則前開天車主機亦非證人戊○○所有而
    得任意處分者，何以被告丙○○於發現前開天車主機之翌日
    ，仍願意與證人戊○○一同前往案發地點，自始在場，並下
    車指示吊車吊取，顯有違常情而不足採信。
七、承上各節以觀，證人戊○○、己○○、丁○○所為前開證述
    ，均可證明被告丙○○於案發前，即與證人戊○○謀議如何
    竊取，並於證人戊○○聯繫大貨車及吊車時在場聽聞，另與
    證人戊○○共同引導大貨車、吊車至現場，並指示吊車吊取
    前開天車主機，足證被告丙○○與證人即同案被告戊○○確
    有竊盜前開天車主機之犯意聯絡與行為分擔，被告丙○○前
    開辯稱，顯不可採，此外，復參以告訴人即前開天車主機之
    管理人乙○○於警詢之指訴，另有贓物認領保管單、現場測
    繪圖各一紙、現場照片六幀附於警卷可資佐證，綜上所查，
    本件事證已臻明確，被告丙○○竊盜犯行洵堪認定。
參、論罪科刑
一、按「竊盜罪既遂與未遂之區別，應以所竊之物已否移入自己
    權力支配之下為標準。若已將他人財物移歸自己所持，即應
    成立」；又按「上訴人既已將行竊所得洋酒三瓶，藏放身穿
    之衣服內，欲夾帶外出，顯己將該贓物置於自己實力支配之
    下，縱早已為人跟監，亦不影響其竊盜既遂之認定」（最高
    法院十七年度上字第五０九號、八十五年度臺上字第一七六
    六號判決要旨參照）。查被告丙○○指示證人己○○吊取前
    開天車主機，雖尚未將天車主機放置於證人庚○○所駕駛之
    前開大貨車車斗內，但因證人己○○所駕駛之吊車，乃被告
    丙○○聘雇用以吊取天車主機者，一旦天車主機已為吊鉤自
    地面吊起，應認天車主機已移入被告丙○○之實力支配範圍
    內，又查，縱被告丙○○以吊車吊起天車主機時，巡邏員警
    業經證人庚○○聯繫而欲追蹤調查被告丙○○是否為天車主
    機之所有人，然依前開說明，因被告丙○○已將天車主機置
    於自己實力支配之下，並不影響其竊盜既遂之認定。是以，
    核被告丙○○所為，係犯刑法第三百二十條第一項之普通竊
    盜既遂罪。其利用不知情之證人己○○竊取前開天車主機，
    為間接正犯，而其與同案被告戊○○對前開犯行，有犯意聯
    絡與行為分擔，均應論以共同正犯。
二、又查，被告丙○○有犯罪事實欄所載之前科，此有臺灣高等
    法院被告前案紀錄表及臺灣臺南地方法院檢察署刑案資料查
    註紀錄表各一件在卷可稽，其受有期徒刑執行完畢後五年內
    故意再犯本件有期徒刑以上之罪，為累犯，依法應加重其刑
    。
三、爰審酌被告丙○○乃三十八年出生，正值壯年，雖因罹患重
    症而無法工作，卻貪圖不法利益，於發現前開天車主機體積
    龐大，重量高達三、四公噸，若以廢鐵出售獲利可觀，即與
    同案被告戊○○起意竊取，推由同案被告戊○○聯繫不知情
    之己○○、丁○○、庚○○以吊車吊取前開天車主機，準備
    變賣換取現金，兼衡被告丙○○與同案被告戊○○於本案之
    主從關係、參與程度，所竊之前開天車主機現存價值高達二
    十萬元，所幸立即為警查獲，並將物品發還告訴人乙○○，
    未造成損害，暨被告丙○○犯後矢口否認態度惡劣等一切情
    狀，量處如主文所示之刑，以資懲儆。至扣案之天車主機一
    檯，並非被告丙○○或同案被告戊○○所有之物，且已發還
    告訴人乙○○管領，故不為沒收之諭知，併予敘明。
據上論結，應依刑事訴訟法第二百九十九條第一項前段，刑法第
三百二十條第一項、第二十八條、第四十七條第一項，刑法施行
法第一條之一，判決如主文。
本案經檢察官甲○到庭執行職務。
中　　華　　民　　國　　96　　年　　3 　　月　　28　　日
                  刑事庭第四庭   審判長法  官  陳志成
                                       法  官  楊佳祥
                                       法  官  黃欣怡
以上正本證明與原本無異。
如不服本判決，應於收受送達後10日內向本院提出上訴書狀（應
附繕本）。
　　　　 　　　　　　　　　　　　　　  書記官  陳怡吟
中　　華　　民　　國　　96　　年　　3 　　月　　28　　日
附錄法條：
中華民國刑法第320條
（普通竊盜罪、竊佔罪）
意圖為自己或第三人不法之所有，而竊取他人之動產者，為竊盜
罪，處 5 年以下有期徒刑、拘役或 5 百元以下罰金。
意圖為自己或第三人不法之利益，而竊佔他人之不動產者，依前
項之規定處斷。
前二項之未遂犯罰之。
